【裁判字號】    89,易,290
【裁判日期】    890503
【裁判案由】    違反就業服務法
【裁判全文】
臺灣彰化地方法院刑事判決                          八十九年度易字第二九號
    公  訴  人  臺灣彰化地方法院檢察署檢察官
    被      告  甲○○
    被      告  乙○○
右列被告等因違反就業服務法案件，經檢察官提起公訴 (八十八年度偵字第六０二四
號)，本院判決如左：
    主  文
甲○○違反雇主不得未經許可聘僱他人所申請聘僱之外國人之規定，其聘僱人數為壹
人，處罰金新台幣貳萬元，如易服勞役，以銀元參佰元（即新台幣玖佰元）折算壹日
。
乙○○違反雇主不得未經許可聘僱他人所申請聘僱之外國人之規定，其聘僱人數為壹
人，處罰金新台幣壹萬伍仟元，如易服勞役，以銀元參佰元（即新台幣玖佰元）折算
壹日。
    事  實
一、甲○○為彰化縣伸港鄉家亮企業股份有限公司（業經撤銷登記，經起訴另案審理
    ）之負責人，明知其未向勞工主管機關申請許可，不得聘僱他人所申請聘僱之外
    國人，竟於民國八十七年三、四月間，以日薪新台幣（下同）六百元價格，非法
    僱用原為宋文光合法申請來台，擔認家庭監護工之菲律賓籍外勞ＰＡＳＳＰＡＳ
      ＪＵＤＩＴＨ，在其所承租之公寓及位於彰化縣線西鄉○○路一八二之一號之
    工廠內從事腳蹋車剎車線包裝工作，計共工作二十餘天；乙○○亦明知其未向勞
    工主管機關申請許可，不得聘僱他人所申請聘僱之外國人，竟於八十七年七月起
    ，迄八十八年二、三月止，以日薪六百元價格，未經許可非法僱請前開外勞，在
    彰化縣伸港鄉什股村一六四巷四十九號，從事造顧小孩及打掃工作，經警於八十
    八年五月一日晚間十時十五分許，在台北市大同區循線查獲。
二、案經台北市警察局大同分局報請臺灣彰化地方法院檢察署檢察官偵查起訴。
    理  由
一、右揭犯罪事實，業據被告乙○○於警訊、偵查及本院審理中坦承不諱，核與菲律
    賓籍外勞ＰＡＳＳＰＡＳ  ＪＵＤＩＴＨ於警訊中證述之情節相符；被告甲○○
    則辯稱: 伊未曾僱用該名外勞，該外勞係其所僱用之另一名名字為雷安娜之外勞
    的朋友，因本案之該外勞希望伊亦能僱用她，而為伊所拒，才挾怨報復，指伊亦
    有僱用她云云。惟查，本案外勞ＰＡＳＳＰＡＳ  ＪＵＤＩＴＨ於警訊中證稱:
    因有一次欲與同伴外出，為利於回返，即在辦公室拿了一張老闆的名片，所以確
    定是被告甲○○，且薪資是由被告甲○○之老婆付伊的等語明確，復有該印有被
    告甲○○通訊地址及工廠名稱之名片影本一張附卷可稽，且外勞ＰＡＳＳＰＡＳ
    ＪＵＤＩＴＨ於警訊中，既可就其工作之時間、內容、被告甲○○中文姓名之發
    音等證述詳細，則應非如被告甲○○所辯之挾怨報復，是被告甲○○所辯應係卸
    詞，尚不足採信，此外並有行政院勞工委員會函、護照、出境登記表、居留外僑
    作業外勞詳細資料表等影本各一紙在卷可參，本件事證明確，被告等犯行堪以認
    定。
二、核被告二人所為，係違反就業服務法第五十三條第三款之規定，其等聘僱人數均
    為一人，均應依同法第五十八條第一項前段之規定論處。爰審酌被告二人犯罪之
    動機、目的、手段、所生之危害及犯罪後之態度等一切情狀，分別量處如主文所
    示之刑，並均諭知易服勞役之折算標準，以示懲儆。
據上論斷，應依刑事訴訟法第二百九十九條第一項前段，就業服務法第五十三條第三
款、第五十八條第一項前段，刑法第十一條段、第四十二條第二項，現行法規所定貨
幣單位折算新台幣條例第二條，罰金罰鍰提高標準條例第二條，判決如主文。
本案經檢察官林俞妙到庭執行職務。
中    華    民    國    八十九    年      五        月        三        日
                                臺灣彰化地方法院刑事第三庭
                                    法      官  吳俊螢
右正本證明與原本無異。
如不服本判決，應於送達後十日內向本院提出上訴狀(須附繕本)。
告訴人或被害人對於判決如有不服具備理由請求檢察官上訴者，其上訴期間之計算係
以檢察官收受判決正本之日期為準。
                                    法院書記官
中    華    民    國    八十一    年              月                  日


司法院資訊處製作；財團法人民間司法改革基金會備份。
